臺灣高雄地方法院刑事判決　　　　　　　　　　　　九十一年度簡上字第一七號
　　上　訴　人　甲○○
　　即　被　告
右列被告因電子遊戲場業管理條例案件，不服本院鳳山簡易庭九十一年度鳳簡字第四
一二號中華民國九十一年四月三十日第一審簡易判決（聲請簡易判決處刑案號：九十
一年度偵字第六一三八號），提起上訴，本院判決如左：
    主  文
上訴駁回。
    事  實
一、甲○○未經向主管機關高雄市政府辦理營利事業登記，竟自民國九十一年三月十
    五日起，擅自在高雄縣鳳山市○○街一０七號一樓統二便利超商，擺設電子遊戲
    機滿貫大亨三台、超世紀賓果二台、五ＰＫ一台、劍龍一台、銀豹一台、賽馬一
    台，共計九台，提供予不特定之人投幣玩樂，而違規經營電子遊戲場業，嗣於九
    十一年三月十九日下午五時三十五分許，在上開處所為警查獲。
二、案經高雄縣警察局鳳山分局報請臺灣高雄地方法院檢察署檢察官偵查後聲請簡易
    判決處刑。
    理  由
一、訊據上訴人即被告甲○○固坦承自九十一年三月十五日起至九十一年三月十九日
    止，在高雄縣鳳山市○○街一０七號一樓統二便利超商，擺設電子遊戲機九台供
    不特定人玩樂之事實，惟矢口否認有何違反電子遊戲場業管理條例之行為，辯稱
    ：伊當初並不知道這樣是違法，因為賣機台的人也跟伊說那些機台都是合法的云
    云。
二、經查，上訴人係自九十一年三月十五日起至同年月十九日下午五時三十分許止，
    在高雄縣鳳山市○○街一０七號一樓統二便利超商，擺設電子遊戲機九台，供不
    特定之消費者打玩之情，業經上訴人供承不諱，核與證人即查獲當天在場打玩之
    顧客羅中維證述之情相符，並有高雄縣警察局鳳山分局檢查紀錄表、扣押筆錄、
    扣押物品目錄表各一紙、保管條十紙、現場照片十張附卷可稽。上訴人雖以前詞
    置辯，惟上訴人既係以經營電子遊戲場業為業，對於相關之必要登記更應加以注
    意，豈有推稱不知應行辦理營利事業登記之理。上訴人所辯，顯無可採。事證明
    確，被告犯行，洵堪認定。
三、按電子遊戲場業管理條例第十一條第一項規定，電子遊戲場業於申請營利事業登
    記時，除應依相關法令辦理外，應向直轄巿、縣（巿）主管機關申請核發營利事
    業登記證及營業級別證，並辦理下列事項之登記：一營業級別、二機具類別、三
    營業場所管理人、四營業場所之地址。故設置以電腦方式操縱，產生或顯示聲光
    影像、圖案、動作之電子遊戲機，供不特定人為益智或娛樂類遊戲之營利事業（
    同條例第三條、第四條參照），應依前開規定辦理營利事業登記，未依該條例辦
    理營利事業登記者，依同條例第十五條之規定，即不得經營電子場業。又按電子
    遊戲場業管理條例第十五條雖僅規定：「未依本條例規定辦理營利事業登記者，
    不得經營電子遊戲場業」，惟對照同條例第十六條「非電子遊戲場業之其他營利
    事業，不得就其營業場所，供『他人』設置電子遊戲機營業」之規定，顯見具有
    較高違法性之「非電子遊戲場業之其他營利事業，未經許可『自行』設置電子遊
    戲機營業」，亦應不在容許之列，而同受該條例第十五條規範。是以不論非電子
    遊戲場業之其他營利事業之規模大小，或是否以擺設電子遊戲機供不特人打玩為
    其主要營業項目，均非所問，此觀該條例第十五條規定之立法意旨係「為健全電
    子遊戲場之營業秩序」自明。因而，任何人未依該條例規定辦理電子遊戲場業之
    營利事業登記者，除不得經營電子遊戲場業外，亦不得在騎樓、走道、寺廟、補
    習班等場所，自行設置電子遊戲機營業，此不啻為電子遊戲場業管理條例第十五
    條之規定所欲揭櫫之真正意旨，經濟部八十九年三月七日經（八九）商字第八九
    ○○五五二一號函亦同此認定。是核上訴人甲○○所為，係違反電子遊戲場業管
    理條例第十五條之未經辦理營利事業登記而擅自經營電子遊戲場業之規定，應依
    同法第二十二條之規定處斷。又上訴人未經許可於同址經營電子遊戲場之行為，
    係基於同一之經營電子遊戲場為業務之犯意，而反覆所為之行為，乃實質上一罪
    ，應僅論以一罪。原審因適用電子遊戲場業管理條例第第二十二條、刑法第十一
    條前段、第四十一條第一項、第三十八條第一項第二款罰金罰鍰提高標準條例第
    二條以簡易判決科處被告拘役五十九日，如易科罰金以三百元折算一日，經核認
    事用法均無違誤，量刑亦稱妥適，上訴人上訴意旨否認犯罪，指摘原判決量刑過
    重有所不當，為無理由，應予駁回。
四、上訴人經合法傳喚，無正當理由不到庭，爰依刑事訴訟法第三百七十一條之規定
    ，不待其陳述逕行判決。
據上論斷，應依刑事訴訟法第四百五十五條之一第三項、第三百六十八條、第三百七
十一條，判決如主文。
本案經檢察官李宛凌到庭執行職務。
中      華      民      國      九十一      年      十    月    三十    日
                                  臺灣高雄地方法院刑事庭
                                      審判長法  官    黃  三  友
                                            法  官    涂  裕  洪
                                            法  官    曾  淑  娟
右正本證明與原本無異。
不得上訴。
                                            書記官    呂  怜  勳
中      華      民      國      九十一      年      十    月    三十    日
